【裁判字號】    95,易更,2
【裁判日期】    950630
【裁判案由】    竊盜
【裁判全文】
臺灣桃園地方法院刑事判決               95年度易更字第2號
公  訴  人  臺灣桃園地方法院檢察署檢察官
被      告  丙○○
上列被告因竊盜案件，經檢察官提起公訴（94年度偵字第5805號
），及移送併案審理（94年度偵字第15142 、18110 、19901 、
22373 、95年度偵字第13705 號），本院合議庭裁定改依簡式審
判程序，判決如下：
    主  文
丙○○連續攜帶兇器竊盜，處有期徒刑壹年陸月。扣案之Ｌ型扳
手壹支，均沒收。
    事  實
一、丙○○前於民國92年間，因竊盜案件經本院判處有期徒刑10
    月，緩刑3 年，於92年12月10日確定，竟於緩刑期間內不思
    警惕，自93年12月4 日起至94年12月25日止，基於意圖為自
    己不法之所有，基於竊盜之概括犯意，連續為下列竊盜犯行
    ：
  (一)於93年12月4 日12時許，在桃園縣大園鄉○○○路大富翁便
    利超商前，藉向其妻陳芬萍借零錢拿取皮包之機會，竊取乙
    ○○所有之中華商業銀行股份有限公司之麥克現金卡及載有
    密碼之字條，得手後接續於同日12時57分29秒、58分49秒先
    後在桃園縣大園鄉○○○路54號之聯邦銀行大園分行之自動
    櫃員機，插入前開麥克現金卡並鍵入密碼，以此不正方法由
    自動付款設備，分別詐領1 萬元、2 萬元之情。
  (二)於94年3 月21日凌晨3 時許，騎乘機車行經桃園縣大園鄉○
    ○路42號前，發現該處置有價值500 元之白鐵製水溝蓋1 片
    ，竟意圖為自己不法之所有，徒手將之竊取移置其騎乘之機
    車後，駕車逸離現場。嗣於94年3 月21日上午6 時30分，在
    桃園縣大園鄉○○路口處，為警發現有異上前盤查而查悉上
    情，並起獲前開白鐵製水溝蓋1 片。
  (三)於94年6 月24日2 時許，在桃園縣大園鄉○○村○○○ 街1
    號前，以自備鑰匙（未扣案）竊取取戊○○所有車牌號碼F6
    -1801 號自小貨車1 部作為代步工具，並於同年月29日將前
    開自小貨車棄置在桃園縣大園鄉○○村○○鄰○○道路旁，經
    警循線查獲。
  (四)於94年7 月8 日凌晨1 時許，在桃園縣大園鄉○○村○○路
    ○ 段239 巷5 號前，持其所有客觀上對於人之生命、身體構
    成威脅之兇器Ｌ型扳手1 支，竊取甲○○所有車牌號碼KW-8
    771 號自用小貨車得手，嗣於同日凌晨3 時許，在桃園縣觀
    音鄉○○村○○鄰○○○道路上，為警查獲，並扣得Ｌ型扳手
    1 支。
  (五)丙○○夥同李銘敦（為前案判決效力所及，由臺灣桃園地方
    法院檢察署檢察官另行不起訴處分），共同基於意圖為自己
    不法所有之竊盜犯意聯絡，於94年7 月16日凌晨5 時30分許
    ，由丙○○駕駛其不知情之弟許根忠所有車牌號碼UZC-702
    號之輕型機車，在桃園縣大園鄉○○○○道路34K 處高架橋
    涵洞內，徒手竊取榮民工程公司所有由己○○管領置放該處
    之水溝蓋1 個，及丁○○所有置放該處之鋁製支架6 支、螺
    絲1 包，並將前開水溝蓋、鋁製支架及螺絲搬運至前開機車
    腳踏板，得手後由丙○○載運至桃園縣大園鄉內海村10鄰19
    8 號住處前停放，欲變賣花用，嗣為附近巡邏員警察覺有異
    ，當場查獲。
  (六)復承前不法所有之概括犯意，並與鍾季庭（本院另案95年易
    字第263 號判決結夥三人以上、攜帶兇器、踰越牆垣及安全
    設備竊盜，未遂，判處有期徒刑陸月，如易科罰金，以3 百
    元折算1 日。）、郭志銘（另案審理中）與真實姓名年籍不
    詳、自稱「吳啟藝」之成年男子（下簡稱「吳啟藝」，未據
    起訴），為竊取閒置廠房內可供變賣獲利之白鐵等財物，共
    同基於意圖為自己不法所有之犯意聯絡，於94年12月25日下
    午4 時許，由郭志銘駕駛車牌號碼R2-9036 號自用小客車，
    搭載丙○○、鍾季庭及「吳啟藝」，相偕至桃園縣觀音鄉○
    ○村○○○路16號之萬雄股份有限公司（下稱萬雄公司）閒
    置廠房，鍾季庭、丙○○、郭志銘及「吳啟藝」四人翻越該
    廠房外設圍牆後，由廠房已毀壞之窗戶攀爬進入該廠房內後
    ，分頭各自搜尋財物，丙○○並在廠房內拾起客觀上對於人
    之生命、身體構成威脅、可供作為兇器使用之扳手及剪刀各
    1 支（均未扣案）。嗣於同日下午4 時12分許，因其等誤觸
    保全系統，萬雄公司所僱請之中興保全股份有限公司（下稱
    中興保全）保全員蔡明价旋即抵達上開廠房，鍾季庭、郭志
    銘及「吳啟藝」查覺後逃逸，而丙○○則為蔡明价發現躲在
    機具後，而均未竊得財物即遭報警查獲，員警並於現場查扣
    上開車輛及車輛上郭志銘所有之黃金拾獵犬1 支。
二、案經桃園縣警察局大園分局報告臺灣桃園地方法院檢察署檢
    察官偵查起訴及移送併案審理。
    理  由
一、按刑事訴訟法第273 條之1 規定除被告所犯為死刑、無期徒
    刑、最輕本刑為3 年以上有期徒刑之罪、或高等法院管轄第
    一審案件者外，於審判期日前之程序進行中，被告先就被訴
    事實為有罪之陳述時，審判長得告知被告簡式審判程序之旨
    ，並聽取當事人、代理人、辯護人及輔佐人之意見後，裁定
    進行簡式審判程序。經查，本件被告丙○○被訴竊盜例一案
    ，非前開不得進行簡式審判程序之案件，經被告於本院審理
    時就被訴事實為有罪之陳述，且經本院告知被告簡式審判程
    序之旨，聽取被告及檢察官之意見後，爰依上開刑事訴訟法
    第273 條之1 之規定，合議庭裁定改依簡式審判程序審判之
    ，合先敘明。
二、上揭犯罪事實，業據被告丙○○於本院審理中坦承不諱，核
    與證人即被害人陳芬萍、庚○○、戊○○、甲○○、己○○
    、丁○○、證人即萬雄公司所僱請之下稱中興保全保全員蔡
    明价於警詢指述失竊之情節相符，並與證人即共犯李銘敦、
    鍾季庭、郭志銘證述共同行竊萬雄公司之情節相符，復有照
    片12張、被害人出具之贓物領據6 紙、桃園縣警察局車輛遺
    失（尋獲）受理報案表、中華商銀資訊系統跨行應收／應付
    明細表1 紙、扣押筆錄、桃園縣警察局大園分局草漯派出所
    出具之自小客車R2-9039 號及黃金拾獵犬1 隻之代保管單1
    紙附卷足憑，並有被告行竊所用之扳手（萬能鑰匙）1 支物
    扣案足憑，足徵被告丙○○自白核與事實相符，洵堪採信。
    是本案事證明確，被告丙○○犯行洵堪認定，應予依法論科
    。
三、論罪部分：
  (一)按刑法第321 條第1 項第3 款所謂兇器，凡於人之生命身體
    之安全，易生危險者均屬之，因攜帶兇器行竊，只需行竊時
    攜帶具有危險性之兇器為已足，並不以主觀上有以該兇器行
    兇之意圖為必要，最高法院70年度臺上字第6110號判決、71
    年度臺上字第728 號判決均採同一見解。扣案如事實欄一、
    (四)所示扣案之Ｌ型扳手1 支，經本院當庭勘驗結果，握把處
    長度約10公分，另一端長度亦前端經研磨成扁平、尖銳狀，
    此經記明於本院審判筆錄，若持以揮刺，自足以傷害他人生
    命、身體，堪認為兇器。故核被告丙○○就犯罪事實欄一、
    (一)所為，係犯刑法第320 條第1 項之普通竊盜罪、刑法第33
    9 條之2 違法由自動付款設備取得他人之物罪；另就犯罪事
    實欄一、(二)、(三)、(五)所為，均係犯刑法第320 條第1 項之普
    通竊盜罪；另就犯罪事實欄一、(四)所為係犯刑法第321 條第
    1 項第3 款之攜帶兇器加重竊盜罪；另就犯罪事實欄一、(六)
    所為係犯刑法第321 條第2 項、第1 項第2 款、第3 款、第
    4 款之結夥三人以上、攜帶兇器、踰越牆垣及安全設備竊盜
    未遂罪。
  (二)又被告丙○○與李銘敦就上開事實欄一、(五)所示竊盜犯行；
    另與共犯鍾季庭、郭志銘及「吳啟藝」就上開事實欄一、(六)
    所示竊盜犯行間，各有犯意聯絡與行為分擔，亦均具有責任
    能力，為共同正犯。
  (三)被告先後二次由自動提款機提領現金之犯行，係基於單一犯
    意，利用同一犯罪機會接續為之，為接續犯。又被告丙○○
    先後5 次竊盜犯行，時間緊接，手法相同，且係犯基本構成
    要件相同之罪名，顯係基於概括犯意而為，應依連續犯之規
    定，以情節較重犯罪事實欄一、(四)之攜帶兇器加重竊盜既遂
    一罪論，並依法加重其刑。被告所犯之連續攜帶兇器加重竊
    盜、違法由自動付款設備取得他人之物罪間，有方法目的之
    牽連關係，依刑法第55條之規定，應從較重之連續攜帶兇器
    加重竊盜罪處斷。臺灣桃園地方法院檢察署函移送併案審理
    該署94年度偵字第15142 、18110 、19901 、22373 號、95
    年度偵字第13705 號，被告丙○○所涉如犯罪事實欄一、(一)
    、(三)至(六)所示之竊盜、由自動付款設備詐取他人之物之事實
    ，雖未經提起公訴，惟與前揭起訴部分具有連續犯、牽連犯
    之裁判上一罪關係，均為起訴效力所及，本院自應併予審理
    論究，附此敘明。爰審酌被告丙○○不思以己力正當謀生，
    竟為貪圖不法利益，竊取他人財物，所為實屬非是，惟念其
    於行為後坦承犯行之態度及被竊財物之價值等一切情狀，量
    處如主文所示之刑。
四、沒收部分：
    扣案扳手（萬能鑰匙）1 支係屬被告丙○○所有，且供如犯
    罪事實欄一、(四)犯罪所用之物，業據被告丙○○於警詢及偵
    查中及本院審理時供承在卷，爰依刑法第38條第1 項第2 款
    規定宣告沒收。至犯罪事實欄一、(二)、(六)所示被告行竊所用
    物品，因未扣案，無積極證據證明屬被告或共犯所有，故不
    予宣告沒收，併予敘明。
據上論斷，應依刑事訴訟法第273 條之1 第1 項、第299 條第1
項前段，刑法第56條、第321 條第1 項第3 款、第339 條之2 、
第38條第1 項第2 款，判決如主文。
本案經檢察官張啟聰到庭執行職務。
中    華    民    國    95    年    6     月    30    日
                  刑事第十二庭  法  官  黃永定
以上正本證明與原本無異。
如不服本判決，應於送達後10日內，向本院提出上訴狀。
                                書記官  施春祝
中    華    民    國    95    年    6     月    30    日
附錄本案論罪科刑法條：
刑法第321條
I犯竊盜罪而有左列情形之一者，處六月以上、五年以下有期徒
  刑：
  一  於夜間侵入住宅或有人居住之建築物、船艦或隱匿其內而
      犯之者。
  二  毀越門扇、牆垣或其他安全設備而犯之者。
  三  攜帶兇器而犯之者。
  四  結夥三人以上而犯之者。
  五  乘火災、水災或其他災害之際而犯之者。
  六  在車站或埠頭而犯之者。
II前項之未遂犯罰之。
刑法第339條之2
I意圖為自己或第三人不法之所有，以不正方法由自動付款設備
  取得他人之物者，處3年以下有期徒刑、拘役或1萬元以下罰金。
II以前項方法得財產上不法之利益或使第三人得之者，亦同。


司法院資訊處製作；財團法人民間司法改革基金會備份。
